臺灣苗栗地方法院刑事判決　　　　　　　 99年度訴字第964號
公　訴　人　臺灣苗栗地方法院檢察署檢察官
被　　　告　張慶義
上列被告因違反森林法案件，經檢察官提起公訴（99年度偵字第
6110號），因被告於準備程序中就被訴事實為有罪之陳述，經本
院合議庭裁定，由受命法官獨任進行簡式審判程序，本院判決如
下：
    主  文
張慶義犯攜帶兇器竊盜罪，累犯，處有期徒刑柒月。扣案之鏈鋸
壹台、刀鋸壹支均沒收。
    犯罪事實及理由
一、犯罪事實：
  (1)張慶義曾犯竊盜、違反毒品危害防制條例案件，經法院分別
    判處有期徒刑4 月、6 月確定，並定應執行刑為有期徒刑9
    月，於民國96年1 月14日縮短刑期執行完畢（構成累犯）。
  (2)張慶義意圖為自己不法之所有，於99年11月8 日上午11時30
    分許，在苗栗縣銅鑼鄉○○村○○段440-36地號產業道路旁
    「科學工業園區管理局」管理之土地，見現場有承包商「鼎
    發營造有限公司」為開路而砍倒之相思樹3 棵（重約1 公噸
    ），遂持其所有客觀上可供為兇器使用之鏈鋸1 台、刀鋸1
    支，將上開樹木分解成8 段後，再以電話僱用不知情之林玉
    堂（另由檢察官為不起訴處分），駕駛拼裝車至現場，將樹
    木搬上車欲載離現場變賣。嗣經警據報現場疑有盜採林木情
    事，而於同日14時許，在前往現場查處途中攔獲張慶義所騎
    乘載有鏈鋸、刀鋸之機車，及林玉堂所駕駛載有上開樹木之
    拼裝車，而查獲上情。
二、認定犯罪事實所憑之證據名稱：
  (1)被告於警詢、偵查及本院審理中之自白。
  (2)證人林玉堂於警詢、偵查中之證述。
  (3)證人陳仟龍於警詢之證述。
  (4)苗栗縣警察局苗栗分局扣押物品目錄表、贓物認領保管單、
    責付保管單各1 紙。
  (5)現場及贓證物照片12幀。
  (6)園區四期銅鑼基地開發工程委託細部設計及監造工作合約書
    1 份。。
  (7)苗栗縣銅鑼地政事務所民國100 年01月06日銅地一字第1000
    000082號函附銅鑼鄉○○段294 地號土地登記公務用謄本、
    地籍異動索引及同段440-36地號土地之地籍參考圖、電子處
    理前土地登記簿謄本、地籍異動索引各1 份。
  (8)臺灣高等法院被告前案紀錄表、臺灣苗栗地方法院檢察署刑
    案資料查註紀錄表。
三、論罪量刑之理由：
  (1)核被告所為，係犯刑法第321 條第1 項第3 款攜帶兇器竊盜
    罪。起訴意旨認被告所為係犯森林法第52條第1 項第6 款之
    罪，然上開被告竊盜之地目實為苗栗縣銅鑼鄉○○村○○段
    440-36地號，該地目現為「空白」，使用分區為「工業區」
    ，並非森林法之「林地」，有苗栗縣銅鑼地政事務所上開銅
    地一字第1000000082號函附銅鑼鄉○○段294 地號土地登記
    公務用謄本、地籍異動索引及同段440-36地號土地之地籍參
    考圖、電子處理前土地登記簿謄本、地籍異動索引各1 份在
    卷可按。惟此部分業經公訴檢察官於本院審理中當庭更正起
    訴法條，依檢察一體原則，本院自毋庸再變更起訴法條。
  (2)被告前有如犯罪事實欄所載之前案科刑及執行紀錄，有臺灣
    高等法院被告前案紀錄表及臺灣苗栗地方法院檢察署刑案資
    料查註紀錄表在卷可稽，其受有期徒刑執行完畢後，5 年內
    故意再犯本件有期徒刑以上之罪，為累犯，應依刑法第47條
    第1 項之規定，加重其刑。
  (3)爰依刑法第57條規定，審酌被告尚值壯年，卻不思以正途賺
    取財富，冀圖不勞而獲，雖素行非佳，惟於警詢、偵查、迄
    本院審理時均坦承犯行，併參考所竊財物之數量、價值，贓
    物並已由被害人領回及其生活狀況、品行、犯罪之動機、目
    的、手段、所生危害，認公訴檢察官之具體求刑堪稱妥適，
    及被告願意接受有期徒刑7 月之判決等一切情狀，量處如主
    文所示之刑。
  (4)扣案之鏈鋸1 台、刀鋸1 支，係被告所有供犯罪使用之工具
    ，併依刑法第38條第1 項第2 款之規定，宣告沒收。
四、應適用之法條：
  (1)刑事訴訟法第273 條之1 第1 項、第299 條第1 項前段、第
    310 條之2 、第454 條第1 項。
  (2)刑法第38條第1 項第2 款、第47條第1 項、第321 條第1 項
    第3 款。
五、本判決係依刑事訴訟法第310 條之2 、第454 條第1 項製作
    ，依法僅記載當事人欄、主文、犯罪事實、證據名稱以及應
    適用之法條，其中犯罪事實部分，依同法第308 條之修正立
    法理由，亦僅記載犯罪構成要件事實，關於刑罰加重事由（
    含累犯在內）免予記載（法院辦理刑事訴訟案件應行注意事
    項第144 點參照），但仍於主文予以表明，並於應適用之法
    條欄予以引用。如不服本判決，應於判決送達之日起10日內
    ，向本院提起上訴。
本案經檢察官盧美如到庭執行職務。
中    華    民    國  100     年    1     月    27    日
                  刑事第三庭  法  官  陳文貴
以上正本證明與原本無異。
如不服本判決應於收受判決後10日內向本院提出上訴書狀，並應
應敘述具體理由。其未敘述上訴理由者，應於上訴期間屆滿後20
日內向本院補提理由書( 均須按他造當事人之人數附繕本) 「切
勿逕送上級法院」。
                              書記官  陳玲君
中    華    民    國   100    年    1     月    27    日
附記論罪之法條全文：
中華民國刑法第321條
（加重竊盜罪）
犯竊盜罪而有左列情形之一者，處 6 月以上、 5 年以下有期徒
刑：
一、於夜間侵入住宅或有人居住之建築物、船艦或隱匿其內而犯
    之者。
二、毀越門扇、牆垣或其他安全設備而犯之者。
三、攜帶兇器而犯之者。
四、結夥三人以上而犯之者。
五、乘火災、水災或其他災害之際而犯之者。
六、在車站或埠頭而犯之者。
前項之未遂犯罰之。